【裁判字號】    90,易,2605
【裁判日期】    901011
【裁判案由】    竊盜
【裁判全文】
臺灣板橋地方法院刑事判決                          九十年度易字第二六五號
    公  訴  人  臺灣板橋地方法院檢察署檢察官
    被      告  丁○○
右列被告因竊盜案件，經檢察官提起公訴（九十年度偵字第一一六八六號、九十年偵
緝字第九二六號），本院判決如左：
    主    文
丁○○連續毀壞門扇、攜帶兇器竊盜，累犯，處有期徒刑年陸月，應於刑之執行前
，令入勞動場所強制工作年。
扣案之開鎖工具陸套、螺絲起子伍支、老虎鉗貳支、六角扳手貳套、Ｔ型扳手貳支、
銼刀肆支、鴨嘴扳手壹支、小型手電筒壹支、放大鏡壹支沒收。
    事    實
一、丁○○曾有多次竊盜前科，最近一次再因竊盜案件，經台灣士林地方法院民國（
    下同）八十六年十月二日判處有期徒刑二年四月確定，並於八十八年十月二十四
    日縮刑假釋期滿執行完畢，未知悛悔而有犯罪之習慣。復基於意圖自己不法所有
    之概括犯意，自八十八年十月三十日起至九十年七月九日止，攜帶其所有之開鎖
    工具六套、小型手電筒一支、放大鏡一支及客觀上對人之生命、身體產生危險之
    螺絲起子五支、老虎鉗二支、六角扳手二套、Ｔ型扳手二支、銼刀四支、鴨嘴扳
    手一支等工具，以附表所示之方式，竊取甲○○等人之財物（犯罪之時間、地點
    、行竊方式、失竊財物、起獲贓物均詳如附表，又其涉及侵入住宅部分未據告訴
    ）。嗣其因欲販賣竊得之手機，而為警循線於九十年七月十日凌晨在台北縣蘆洲
    市○○路二二六巷口逮獲，並經其偕同警方在台北縣中和市○○路○段一一米之
    二十一號十一樓Ｄ室，起獲其所有供犯竊盜罪所用之開鎖工具六套、小型手電筒
    一支、放大鏡一支、螺絲起子五支、老虎鉗二支、六角扳手二套、Ｔ型扳手二支
    、銼刀四支、鴨嘴扳手一支等工具及如附表所示甲○○等人遭竊之部分贓物。
二、案經臺北縣警察局永和分局報告臺灣板橋地方法院檢察署檢察官偵查起訴。
    理    由
一、訊據被告丁○○固坦承有為附表編號一、二、四、六、八之竊盜犯行，餘皆矢口
    否認之，辯稱：其他遭被害人認領之贓物，有些是伊自廣州街的跳蚤市場買的，
    有些本來就是伊所有，不知他們為何會認領云云。查：右開失竊事實業據被害人
    甲○○、辛○○、鍾濠聲、丙○○、癸○○○、己○○、丑○○○、乙○○○、
    庚○○、子○○、戊○○、壬○○等人在警訊及審理中指述明確，且渠等對失竊
    物之特徵及為何認領之理由在本院審理中亦到庭說明綦詳，並有贓物認領保管單
    數紙在卷可稽，是被告所辯顯係避就之詞，不足採信。又內政部警政署刑事警察
    局對在被害人甲○○住處採得指紋，經比對結果認與被告指紋卡之左中指指紋相
    符等情，有該局鑑驗書一紙在卷可稽，此外並有如主文第二項所示之作案工具扣
    案可佐，從而本件事證明確，被告犯行堪以認定。
二、按螺絲起子、老虎鉗、六角扳手、Ｔ型扳手、銼刀、鴨嘴扳手等物，依社會一般
    觀念，用之攻擊他人，足以使人生命、身體發生危險，自屬兇器之一種，核被告
    所為如附表編號一、二、三、四、五、六、七、八、十一之犯行，係犯刑法第三
    百二十一條第一項第二、三款之攜帶兇器損壞門扇竊盜罪；如附表編號九、十之
    犯行，係犯同條項第二、三款之攜帶兇器逾越牆垣及安全設備罪；如附表編號十
    二之犯行，係同條項第三款之攜帶兇器竊盜罪。其先後多次竊盜犯行，時間緊接
    、構成要件相符，顯係基於同一概括犯意反覆為之，為連續犯，應從一重之刑法
    第三百二十一條第一項第二、三款之攜帶兇器損壞門扇竊盜罪，並依法加重其刑
    。公訴人雖僅就被告如附表編號一、二之竊盜犯行提起公訴，惟如附表編號三至
    十二部分與已起訴部分有連續犯之裁判上一罪關係，本院自得併予審究，附此敘
    。又被告前受如事實欄所述有期徒刑之執行完畢，有台灣高等法院檢察署刑案資
    料簡覆表及台灣板橋地方法院檢察署刑案資料查註紀錄表各一紙在卷足憑，其於
    五年內再為前開有期徒刑以上之罪，為累犯，應依刑法第四十七條規定遞加重其
    刑。爰審酌被告素行不良，其經刑之執行及受保安處分之強制工作後仍未思安份
    守己而屢屢竊盜，惡性非輕實應予重懲，及其犯罪之動機、目的、手段、竊取之
    金額與犯後態度等一切情狀，量處如主文第一項所示之刑。末查被告於多次竊盜
    犯罪科刑執行完畢後均未知悛悔而一再犯罪，足認其有犯罪之習慣，且其劣習幾
    經刑罰及保安處分之處遇猶未能滌除，故應依竊盜犯贓物犯保安處分條例第三條
    第一項第一款及第五條之規定，諭知於刑之執行前，令入勞動場所強制工作三年
    ，以矯正其惡習。至扣案之開鎖工具六套、小型手電筒一支、放大鏡一支、螺絲
    起子五支、老虎鉗二支、六角扳手二套、Ｔ型扳手二支、銼刀四支、鴨嘴扳手一
    支等工具，係被告丁○○所有供其為本件竊盜犯行所用之物，業經被告於警訊時
    供明在卷，爰依刑法第三十八條第一項第二款之規定，併為沒收之諭知。
據上論斷，應依刑事訴訟法第二百九十九條第一項前段，刑法第五十六條、第三百二
十一條第一項第二、三款、第四十七條、第三十八條第一項第二款，竊盜犯贓物犯保
安處分條例第三條第一項第一款、第四條、第五條第一項前段，判決如主文。
本案經檢察官彭聖斐到庭執行職務。
中      華      民      國      九十      年      十      月    十一    日
      臺灣板橋地方法院刑事第二庭
                                          法  官  古  秋  菊
右正本證明與原本無異。
如不服本判決，應於判決送達後十日內，向本院提出上訴狀。
                                          書記官  蕭  詩  穎
中      華      民      國      九十      年      十      月    十一    日
附錄本案論罪科刑法條全文：
中華民國刑法第三百二十一條
 (加重竊盜罪)
犯竊盜罪而有左列情形之一者，處六月以上五年以下有期徒刑：
一  於夜間侵入住宅或有人居住之建築物、船艦，或隱匿其內而犯之者。
二  毀越門扇、牆垣或其他安全設備而犯之者。
三  攜帶兇器而犯之者。
四  結夥三人以上而犯之者。
五  乘火災、水災或其他災害之際而犯之者。
六  在車站或埠頭而犯之者。
前項之未遂罰之。
附表：
編號    犯罪時間      犯罪地點       犯罪方式     失竊財物     起獲贓物
                      及被害人
一    八十九年十二    台北縣板橋市   破壞大門    金戒指一只    無
      月一日下午某時  中正路二五三   鎖入內      耳環一對
                      巷六一弄一之               銀項鍊三條
                      三號                       手錶二個
                      甲○○                     都彭打火機一個
二   九十年五月二十  台北縣永和市中  同上        新台幣五千元  無
     一日下午某時    正路二巷二十一              行動電話二支
                     號三樓                      鑽戒一枚
                     辛○○
三  九十年五月七日   台北縣永和市中 破壞鐵捲     新台幣五十元  紀念幣一百?
    晚間某時         興街九十號萬客 門入內       硬幣二百枚    十一枚
                     理髮廳                      大陸人民幣十
                    (非有人居住之                多張
                     建築物)                     各式紀念幣一
                     寅○○                      百六十枚
四  九十年六月二十  台北縣中和市景安 破壞鐵門    項鍊十條      項鍊一條
    九日下午某時    路七十九巷九號   鎖入內      金戒指三枚
                    之三                         金手鍊五條
                    丙○○                       金牛一隻
                                                 (重一兩)
                                                 行動電話二支
五  九十年六月二十  台北縣板橋市忠孝 同上        金戒指、金項  Ｋ金鑽石項
    二十二日下午    路二三九巷五五之             鍊、金手鍊各  鍊一條
    某時            一號                         數條
                    癸○○○
六  九十年七月九日  台北縣中和市廟美 破壞鐵、鋁  Ｋ金鑽石戒指  玉手鐲一只
    下午某時        街二十八號五樓   門鎖入內    白金戒指
                    己○○                       白金鍊子加玉
                                                 佩墜子
                             珍珠項鍊
                                                 玉手鐲等物
七  九十年六月三十  台北縣永和市國中 剪斷後門    黃金戒指      玉手鐲一只
    下午某時        路一０四巷二弄   鐵窗入內    手錶
                    二十六號二樓                 玉手鐲
                    丑○○○                     白金項鍊
                                                 金鍊子等物
八  八十九年二月中  台北縣永和市     破壞鐵、鋁  筆記型電腦    筆記型電腦
    旬下午某時      中正路二巷二     門鎖入內    二台          一台
                    十一號                       音響一台      手提包一個
                    乙○○○                     ＤＶＤ錄放
                                                 影機一台
                                                 手提包等物
九  八十九年七月七  台北縣永和市大   自二樓陽台 筆記型電腦三  筆記型電腦一
    日下午某時      勇街二五巷十五   翻牆後由紗 台            台
                    弄十七號一之二   窗進入     數位相機一台 數位相機一台
                    庚○○                      新台幣十四
                                                萬元
十  九十年四月二   台北縣永和市民   自二樓陽台  鑽石戒指      金項鍊一條
    十二日下午某   族路八一巷三二   安全門進入  珍珠項鍊
    時             號二樓                       含珍珠墜子之
                   子○○                       金項鍊等物
十一九十年四月二   台北縣永和市林  破壞鐵門鎖   相機四台      大日本一圓
    十三日下午某   森路一０一巷    入內         紀念幣五套    銀幣三十五
    時             十之五號五樓                 金戒指十多個  個
                   戊○○                       金項鍊十多條
                                                金手鍊五條
                                                鑽石戒指一個
                                                寶石戒指一個
                                                手錶四個
                                                港幣二千多元
                                                美金一百多元
                                                大陸人民幣二
                                                千元
                                                大日本一圓銀幣
                                                數十個
十二八十八年十月  台北縣永和市    破壞車門鎖    單眼相機二組  單眼相機二組
    三十日        中山路一段九十  入內          金項鍊三條    金項鍊一條
                  九巷一號地下停                打火機一個    打火機一個
                  車場車號ＦＥ_                 玉手環二只    玉手環一只
                  二七八六號小客                文件
                  車內
                  壬○○


司法院資訊處製作；財團法人民間司法改革基金會備份。
